Inventaris van de archieven van de de Stichting Pensioenfonds der Zustermaatschappijen (Indische stoomtrammaatschappijen), (1880) 1928-1975
Nationaal Archief, Den Haag
Stichting Pensioenfonds der Zuster-Spoorwegmaatschappijen
Stichting Pensioenfonds Zuster-Spoorwegmij.
1928-1975
I25030
5.00 meter; 24 inventarisnummers.
Normale geschreven, getypte en gedrukte documenten, geen bijzondere handschriften.
Nationaal Archief, Den Haag
Zuster-Spoorweg Maatschappijen/stichting pensioenfonds der zustermaatschappijen.
Het archief van de Stichting Pensioenfondsen der Zustermaatschappijen bevat stukken betreffende pensioneringen, correspondentie over uitbetalingen en rekeningen-courant van de Amsterdamsche Bank N.V. en het handelshuis A. van Hoboken en Co.
Archiefvorming
Geschiedenis van het archiefbeheer
De verwerving van het archief
Het archief is door schenking verworven.
2.20
Aanwijzingen voor de gebruiker
Openbaarheidsbeperkingen
Volledig openbaar.
Materiële beperkingen
Andere toegang
2.20.15 - Semarang-Cheribon Stoomtrammaatschappij; Semarang-Joana Stoomtrammaatschappij; Oost-Java Stoomtrammaatschappij; Serajoedal Stoomtrammaatschappij (Vier Zustermaatschappijen): Index op de Personeelsdossiers, 1882-1966
Aanvraaginstructie
Openbare archiefstukken kunnen online worden aangevraagd en gereserveerd. U kunt dit ook via de terminals in de studiezaal van het Nationaal Archief doen. Om te kunnen reserveren dient u de volgende stappen te volgen:
U maakt een profiel aan op www.gahetna.nl, en logt vervolgens in
Via de archiefinventaris (alleen de beschrijvingen met rode nummers) selecteert u het gewenste archiefstuk door op de knop 'Reserveren' te klikken
In het volgende scherm geeft u aan op welke dag u het archiefstuk wilt inzien
Indien u zich bevindt in de studiezaal en een tafelnummer heeft ontvangen kunt u dit nummer vermelden. Als u geen tafelnummer heeft kunt u tafelnummer 777 laten staan
Vervolgens bevestigt u uw reservering door deze te versturen.
Verwant materiaal
Beschikbaarheid van kopieën
Verwante archieven
2.20.14.01 - Semarang-Cheribon Stoomtrammaatschappij; Semarang-Joana Stoomtrammaatschappij; Oost-Java Stoomtrammaatschappij; Serajoedal Stoomtrammaatschappij (Vier Zustermaatschappijen): Gemeenschappelijk Archief, 1881-1975
Beschrijving van de series en archiefbestanddelen
- Dossiers
  - dossiernr. 1 - I. - Statuten en Reglement., 1928 - 1930; 1
  - dossiernr. 1 - II. - Statuten en Reglement., 1931 - nov. 1933; 1
  - dossiernr. 1 - III. - Statuten en Reglement., Dec 1933 - 1953; 1
  - dossiernr. 1 - IV. - Statuten en Reglement., 1954 - 1955; 1
  - dossiernr. 1/a - I. - Regeling betreffende de toekenning van landspensioenen aan particulier spoorwegpersoneel., 1955 - 1958; 2
  - dossiernr. 1/a - II. - Regeling betreffende de toekenning van landspensioenen aan particulier spoorwegpersoneel., 1959 - 1965; 2
  - dossiernr. 2 - I. - Bestuur., 1928 - jul. 1933; 2
  - dossiernr. 2 - II. - Bestuur., Aug. 1933 - okt. 1938; 2
  - dossiernr. 2 - III. - Bestuur Nov. 1938 - 1962., 3
  - dossiernr. 2/a. - Financieel deskundige advieskommissie uit Commissarissen., 1953 - 1957; 3
  - dossiernr. 3 - I. - Lidmaatschappen van het Pensioenfonds., 1928 - jun. 1937; 3
  - dossiernr. 3 - II. - Lidmaatschappen van het Pensioenfonds., Aug. 1937 - mei 1940; 3
  - dossiernr. 4 - I. - Personele gegevens betreffende het Pensioenfonds., 1929 - 1933; 3
  - dossiernr. 4 - II. - Personele gegevens betreffende het Pensioenfonds., 1934 - 1956; 4
  - dossiernr. 5 - I. - Pensioneringen., 1929 - jun. 1930; 4
  - dossiernr. 5 - 11. - Pensioneringen., Jul. 1930 - sep. 1931; 4
  - dossiernr. 5 - 111. - Pensioneringen., Okt. 1931 - dec. 1931; 4
  - dossiernr. 5 - IV. - Pensioneringen., Jan. 1932 - jul. 1932; 5
  - dossiernr. 5 - V. - Pensioneringen., Aug. 1932 - feb. 1933; 5
  - dossiernr. 5 - VI. - Pensioneringen., Mrt. 1933 - dec. 1933; 5
  - dossiernr. 5 - VII. - Pensioneringen., Jan. 1934 - okt. 1934; 5
  - dossiernr. 5 - VIII. - Pensioneringen., Okt. 1934 - jun. 1935; 6
  - dossiernr. 5 - IX. - Pensioneringen., Jun. 1935 - mrt. 1936; 6
  - dossiernr. 5 - X. - Pensioneringen., Apr. 1936 - 1937; 6
  - dossiernr. 5 - XI. - Pensioneringen., 1938 - feb. 1940; 6
  - dossiernr. 5 - XII. - Pensioneringen., Mrt. 1940 - jun. 1946; 6
  - dossiernr. 5 - XIII. - Pensioneringen., Jul. 1946 - apr. 1947; 7
  - dossiernr. 5 - XIV. - Pensioneringen., Mei 1947 - jun. 1950; 7
  - dossiernr. 5 - XV. - Pensioneringen., Jul. 1950 - 1952; 7
  - dossiernr. 5 -XVI. - Pensioneringen., 1953 - 1955; 7
  - dossiernr. 5 - XVIII. - Pensioneringen., 1959 - 1963; 8
  - dossiernr. 5/a. - Correspondentie betreffende Pensioen-Besluiten., 1931 - 1939; 8
  - dossiernr. 6 - I. - Correspondentie omtrent uitbetalingen Pensioenen., 1929 - sep. 1931; 8
  - dossiernr. 6 - II. - Correspondentie omtrent uitbetalingen Pensioenen., Okt. 1931 -okt. 1933; 8
  - dossiernr. 6 - III. - Correspondentie omtrent uitbetalingen Pensioenen., Nov. 1933 - 1934; 9
  - dossiernr. 6 - IV. - Correspondentie omtrent uitbetalingen Pensioenen., 1935 - mrt. 1937; 9
  - dossiernr. 6 - V. - Correspondentie omtrent uitbetalingen Pensioenen., Apr. 1937 - mei 1942; 9
  - dossiernr. 6 - VI. - Correspondentie omtrent uitbetalingen Pensioenen., Jun. 1942 - 1945; 10
  - dossiernr. 6 - VII. - Correspondentie omtrent uitbetalingen Pensioenen., 1946 - 1963; 10
  - dossiernr. 7. - Geschillen omtrent de Toepassing van het Reglement., 1947 - 1955; 10
  - dossiernr. 10 - I. - Verslag., 1929 - mei 1931; 10
  - dossiernr. 10 - II. - Verslag., Jun. 1931 - 1932; 11
  - dossiernr. 10 - III. - Verslag., 1933; 11
  - dossiernr. 10 - IV. - Verslag., 1934 - 1935; 11
  - dossiernr. 10 - V. - Verslag., 1936 - 1937; 11
  - dossiernr. 10 - VI. - Verslag., 1938 - jun. 1951; 12
  - dossiernr. 10 - VII. - Verslag Jul. 1951 - 1968., 12
  - dossiernr. 10/a - I. - Berekeningen Wetenschappelijke Verslagen Pensioenfondsen., 1929 - 1932; 12
  - dossiernr. 10/a - II. - Berekeningen Wetenschappelijke Verslagen Pensioenfondsen., 1933 - 1964; 12
  - dossiernr. 10/b. - Wiskundig Adviseur, Honorarium etc., 1929 - 1961; 12
  - dossiernr. 11 - XVII. - Amsterdamse bank N.V. (rekening-courant, diverse correspondentie)., Aug. 1939 - 1940; 13
  - dossiernr. 11 - XVIII. - Amsterdamse bank N.V. (rekening-courant, diverse correspondentie)., 1941 - jun. 1942; 13
  - dossiernr. 11 - XIX. - Amsterdamse bank N.V. (rekening-courant, diverse correspondentie)., Jul. 1942 - 1943; 13
  - dossiernr. 11 - XX. - Amsterdamse bank N.V. (rekening-courant, diverse correspondentie)., 1944 - 1945; 13
  - dossiernr. 11 - XXI. - Amsterdamse bank N.V. (rekening-courant, diverse correspondentie)., 1946; 14
  - dossiernr. 11 - XXII. - Amsterdamse bank N.V. (rekening-courant, diverse correspondentie)., 1947; 14
  - dossiernr. 11 - XXIII. - Amsterdamse bank N.V. (rekening-courant, diverse correspondentie)., 1948 - 1949; 14
  - dossiernr. 11 - XXIV. - Amsterdamse bank N.V. (rekening-courant, diverse correspondentie)., 1950 - jun. 1951; 15
  - dossiernr. 11 - XXV. - Amsterdamse bank N.V. (rekening-courant, diverse correspondentie)., Jul. 1951 - 1952; 15
  - dossiernr. 11 - XXVI. - Amsterdamse bank N.V. (rekening-courant, diverse correspondentie)., 1953 - mrt. 1957; 15
  - dossiernr. 11 - XXVII. - Amsterdamse bank N.V. (rekening-courant, diverse correspondentie)., Apr. 1957 - 1958; 16
  - dossiernr. 11 - XXVIII. - Amsterdamse bank N.V. (rekening-courant, diverse correspondentie)., 1959 - aug. 1961; 16
  - dossiernr. 11 - XXIX. - Amsterdamse bank N.V. (rekening-courant, diverse correspondentie)., Sep. 1961 - apr. 1962; 16
  - dossiernr. 11 - XXX. - Amsterdamse bank N.V. (rekening-courant, diverse correspondentie)., Mei 1962 - jul. 1962; 16
  - dossiernr. 12 - XV. - A. van Hoboken en Co. (rekening-courant, en diverse correspondentie)., Okt. 1939 - 1940; 17
  - dossiernr. 12 - XVI. - A. van Hoboken en Co. (rekening-courant, en diverse correspondentie)., 1941 - okt. 1942; 17
  - dossiernr. 12 - XVII. - A. van Hoboken en Co. (rekening-courant, en diverse correspondentie)., Nov. 1942 - 1945; 17
  - dossiernr. 12 - XVIII. - A. van Hoboken en Co. (rekening-courant, en diverse correspondentie)., 1946; 17
  - dossiernr. 12 - XIX. - A. van Hoboken en Co. (rekening-courant, en diverse correspondentie)., 1947; 18
  - dossiernr. 12 - XX. - A. van Hoboken en Co. (rekening-courant, en diverse correspondentie)., 1948 - 1950; 18
  - dossiernr. 12 - XXI. - A. van Hoboken en Co. (rekening-courant, en diverse correspondentie)., 1951 - 1957; 18
  - dossiernr. 12 - XXII. - A. van Hoboken en Co. (rekening-courant, en diverse correspondentie)., 1958 - 1961; 19
  - dossiernr. 13. - Postcheque- en Girodienst (correspondentie)., 1928 - 1966; 19
  - dossiernr. 14 - I. - Financieel. Algemeen., 1929 -1938; 19
  - dossiernr. 14 - II. - Financieel. Algemeen., 1938 - 1944; 19
  - dossiernr. 14 - III. - Financieel. Algemeen., 1945 - 1946; 20
  - dossiernr. 14 - IV. - Financieel. Algemeen., 1947; 20
  - dossiernr. 14 - V. - Financieel. Algemeen., 1948 - 1950; 20
  - dossiernr. 14 - VI. - Financieel. Algemeen., 1951 - 1953; 20
  - dossiernr. 14 - VII. - Financieel. Algemeen., 1954 - feb. 1957; 21
  - dossiernr. 14 - VIII. - Financieel. Algemeen., Mrt. 1957 - 1958; 21
  - dossiernr. 14 - IX. - Financieel. Algemeen., 1959 - 1961; 21
  - dossiernr. 15. - Belasting Vermogen Instellingen van de doode hand., 1934 - feb. 1939; 21
  - dossiernr. 16. - Verevening in Nederland van door de Maatschappijen in Indië aan het Pensioenfonds voorgeschoten gelden., 1948 - 1959; 22
  - dossiernr. 17. - Herverzekering van Pensioenverplichtingen., 1954 - 1964; 22
  - dossiernr. 18 - I. - Commissie voor Pensioenzaken., 1938 - 1940; 22
  - dossiernr. 18 - II. - Commissie voor Pensioenzaken., 1941 - 1949; 22
  - dossiernr. 18 - III. - Commissie voor Pensioenzaken 1950 - 1954., 23
  - dossiernr. 19. - Collectieve Verzoekschriften., 1932 - 1957; 23
  - dossiernr. 20 - I. - Diversen., 1929 - 1939; 23
  - dossiernr. 20 - II. - Diversen., 1940 - 1964; 23
  - dossiernr. 21. - Administratie Pensioenen en Onderstanden in Indonesie. Pensioenbureau te Semarang., 1954 - 1965; 24
  - Notulenboek I van de Vergaderingen van de Raad van Commissarissen., 1928 - 1954; 24
  - Notulenboek II van de Vergaderingen van de Raad van Commissarissen., 1958 - 1964; 24
- Stukken, afkomstig van de Stichting Pensioenfonds van de zustermaatschappijen,1928 - 1975.
  Geplaatst in toegang NL-HaNA_2.20.14.01 Vier zustermaatschappijen in Nederlands-Indië 1880-1970.
  - Ingekomen personeelsgegevens van beambten in Indonesië, 1951 - 1960; ---
    Aanvragen als 2.20.14.01 inv.nr. 239
  - Agenda op de Correspondentie, 1955 - 1971; ---
    Aanvragen als 2.20.14.01 inv.nr. 240
  - Staten van pensioenen, uit te keren aan het land, 1931 - 1953; ---
    Aanvragen als 2.20.14.01 inv.nr. 241
  - Staten van debiteuren en krediteuren, 1970 - 1971; ---
    Aanvragen als 2.20.14.01 inv.nr. 242
  - Register van bijdragen, 1951 - 1967; ---
    Aanvragen als 2.20.14.01 inv.nr. 243
  - Register van uitbetaling van pensioenen, 1942 - 1967; ---
    Aanvragen als 2.20.14.01 inv.nr. 244
  - Dossier inzake een bezuinigingsrapport, 1953; ---
    Aanvragen als 2.20.14.01 inv.nr. 245
  - Correspondentie naar aanleiding van problemen bij pensioenuitbetalingen in Indonesië, 1956 - 1958; ---
    Aanvragen als 2.20.14.01 inv.nr. 246
  - Stukken betreffende vrijstellingen op inkomstenbelastingen op in Indonesië uitgekeerde pensioenen, 1969 - 1975; ---
    Aanvragen als 2.20.14.01 inv.nr. 247
  - Accountantsrappporten over 1964 - 1967, 1965 - 1968; ---
    Aanvragen als 2.20.14.01 inv.nr. 248
  - Akten betreffende oprichting, organisatie en zetelverplaatsing, 1928 - 195; ---
    Aanvragen als 2.20.14.01 inv.nr. 249
  - Dossier inzake een geschil met de heer Warmenhoven, 1951 - 1953; ---
    Aanvragen als 2.20.14.01 inv.nr. 250
  - Stukken betreffende nadere uitbetalingsregelingen, 1952 - 1954; ---
    Aanvragen als 2.20.14.01 inv.nr. 251
  - Stukken betreffende geschillen, 1952 - 1954; ---
    Aanvragen als 2.20.14.01 inv.nr. 252
  - Statuten en nadere akten, 1934 - 1959; ---
    Aanvragen als 2.20.14.01 inv.nr. 253
  - Accountantsrapporten inzake de waardebepaling van effekten, 1932 - 1936; ---
    Aanvragen als 2.20.14.01 inv.nr. 254
  - Jaarverslagen, 1929 - 1965; ---
    Aanvragen als 2.20.14.01 inv.nr. 255